臺灣桃園地方法院民事裁定               100年度抗字第93號
抗  告  人  陳鴻朝
相  對  人  黃元靖
上列當事人間本票裁定事件，抗告人對於民國100 年7 月4 日本
院簡易庭司法事務官100 年度司票字第2858號裁定提起抗告，本
院合議庭裁定如下：
    主  文
抗告駁回。
抗告程序費用新台幣壹仟元由抗告人負擔。
    理  由
一、本件相對人於原審主張：伊執有抗告人與其配偶古淑姬（按
    於97年9 月21日已歿）於民國94年8 月21日、94年9 月8 日
    共同簽發，免除作成拒絕證書，票面金額皆為新台幣（下同
    ）20萬元之本票2 紙（下稱系爭本票）。詎經其提示未獲付
    款，依票據法第123 條聲請裁定許可強制執行等語，並提出
    系爭本票為證。
二、抗告意旨略以：相對人於原審所據以聲請本票裁定之系爭本
    票，實際上抗告人並不知情，亦無債權債務關係，恐係相對
    人之配偶古淑姬合夥在大陸辦廠所為，但古淑姬尚留下相對
    人及其配偶所簽收款項之收據憑證，請本院開庭詳加查明真
    相等語。
三、按本票執票人依票據法第123 條之規定聲請法院裁定許可對
    發票人強制執行，係屬非訟事件，對該執票人所為聲請之裁
    定，及抗告法院之裁定，均係依非訟事件程序審查得否許可
    強制執行，並無確定實體上法律關係存否之效力；如發票人
    就該票據債務之存否有爭執時，應由發票人另行提起確認之
    訴，以資解決。此參最高法院56年台抗字第714 號判例、57
    年台抗字第76號判例意旨即明。
四、本件相對人於原審主張其執有抗告人所簽發如原裁定所示免
    除作成拒絕證書之系爭本票，經提示後未獲付款，為此依票
    據法第123 條規定聲請裁定准予強制執行等情，已據其提出
    該本票2 紙為證（經原審核對後，業將本票發還，而留本票
    影本附卷，見原審卷第5 頁），原審就系爭本票為形式上之
    審查，認其已具備本票各記載事項合於票據法第120 條規定
    ，屬有效之本票，乃裁定准予強制執行，並無不合。抗告意
    旨雖以系爭本票非其所簽立，與相對人間並無債權債務關係
    為由，指摘原裁定違法。惟按抗告人之主張縱認屬實，亦屬
    實體法上之爭執，核諸上開說明，本即非本件非訟程序所得
    審究，應由抗告人另行提起訴訟以資解決。從而，原裁定准
    予強制執行，並無不當。抗告意旨指摘原裁定不當而求予廢
    棄，為無理由，應予駁回。
五、結論：本件抗告為無理由，依非訟事件法第55條第2 項、第
    46條、第21條第2 項、第24條第1 項，民事訴訟法第495 條
    之1 第1 項、第449 條第1 項、第95條、第78條，裁定如主
    文。
中    華    民    國   100    年    8     月    24    日
                    民事第三庭  審判長法  官  張益銘
                                      法  官  陳心婷
                                      法  官  周玉
以上正本係照原本作成。
本裁定不得再抗告。
中    華    民    國   100    年    8     月    24    日
                                      書記官  楊郁馨